* Nodos de bulk atados: 1 de pozo n -> VDD, 1 de sustrato -> VSS.
*   magic no extrae los taps de este layout y los dejaba flotando;
*   la conexion si existe (el LVS de KLayout da 'match uniquely').
*   Quien detecta un tap que falte de verdad es el LVS, no esto.
* NGSPICE file created from WEIGHT_COMP.ext - technology: gf180mcuD

.subckt WEIGHT_COMP VSS VDD WE OUT OUT_N VA VB VC VD
X0 a_3260_3312# WE VDD VDD pfet_05v0 ad=0.8052p pd=4.54u as=0.8052p ps=4.54u w=1.83u l=0.5u
X1 OUT a_3260_3312# VSS VSS nfet_05v0 ad=0.5808p pd=3.52u as=0.5808p ps=3.52u w=1.32u l=0.6u
X2 a_2882_1208# WE a_4282_1208# VSS nfet_06v0 ad=0.88p pd=4.88u as=0.5p ps=2.5u w=2u l=1u
X3 WE VA a_5026_1208# VSS nfet_06v0 ad=0.6448p pd=3u as=1.0912p ps=5.84u w=2.48u l=1u
X4 a_1038_1208# VB WE VSS nfet_06v0 ad=1.0912p pd=5.84u as=0.6448p ps=3u w=2.48u l=1u
X5 a_2882_1208# WE WE VSS nfet_06v0 ad=0.88p pd=4.88u as=0.52p ps=2.52u w=2u l=1u
X6 a_1376_n116# a_1376_n116# VDD VDD pfet_06v0 ad=0.88p pd=4.88u as=0.88p ps=4.88u w=2u l=1u
X7 a_3040_0# a_1376_n116# VSS VSS nfet_06v0 ad=0.175p pd=1.2u as=0.308p ps=2.28u w=0.7u l=1u
X8 a_3260_3312# WE VSS VSS nfet_05v0 ad=0.5808p pd=3.52u as=0.5808p ps=3.52u w=1.32u l=0.6u
X9 a_3640_0# a_1376_n116# a_3340_0# VSS nfet_06v0 ad=0.175p pd=1.2u as=0.175p ps=1.2u w=0.7u l=1u
X10 OUT_N OUT VSS VSS nfet_05v0 ad=0.5808p pd=3.52u as=0.5808p ps=3.52u w=1.32u l=0.6u
X11 OUT_N OUT VDD VDD pfet_05v0 ad=0.8052p pd=4.54u as=0.8052p ps=4.54u w=1.83u l=0.5u
X12 a_5026_1208# VA WE VSS nfet_06v0 ad=1.0912p pd=5.84u as=0.6448p ps=3u w=2.48u l=1u
X13 a_n74_1208# VD WE VSS nfet_06v0 ad=1.0912p pd=5.84u as=0.6448p ps=3u w=2.48u l=1u
X14 VDD WE WE VDD pfet_06v0 ad=0.52p pd=2.52u as=0.52p ps=2.52u w=2u l=1u
X15 WE WE VDD VDD pfet_06v0 ad=0.52p pd=2.52u as=0.52p ps=2.52u w=2u l=1u
X16 a_1038_1208# a_1376_n116# VSS VSS nfet_06v0 ad=0.5456p pd=3.36u as=0.5456p ps=3.36u w=1.24u l=1u
X17 OUT a_3260_3312# VDD VDD pfet_05v0 ad=0.8052p pd=4.54u as=0.8052p ps=4.54u w=1.83u l=0.5u
X18 WE WE VDD VDD pfet_06v0 ad=0.52p pd=2.52u as=0.88p ps=4.88u w=2u l=1u
X19 WE VB a_1038_1208# VSS nfet_06v0 ad=0.6448p pd=3u as=1.0912p ps=5.84u w=2.48u l=1u
X20 VDD WE WE VDD pfet_06v0 ad=0.88p pd=4.88u as=0.52p ps=2.52u w=2u l=1u
X21 WE WE a_2882_1208# VSS nfet_06v0 ad=0.52p pd=2.52u as=0.88p ps=4.88u w=2u l=1u
X22 WE WE VDD VDD pfet_06v0 ad=0.52p pd=2.52u as=0.52p ps=2.52u w=2u l=1u
X23 a_n74_0# a_1376_n116# VSS VSS nfet_06v0 ad=0.5456p pd=3.36u as=0.5456p ps=3.36u w=1.24u l=1u
X24 a_n74_1208# a_1376_n116# VSS VSS nfet_06v0 ad=0.5456p pd=3.36u as=0.5456p ps=3.36u w=1.24u l=1u
X25 a_3340_0# a_1376_n116# a_3040_0# VSS nfet_06v0 ad=0.175p pd=1.2u as=0.175p ps=1.2u w=0.7u l=1u
X26 WE VD a_n74_1208# VSS nfet_06v0 ad=0.6448p pd=3u as=1.0912p ps=5.84u w=2.48u l=1u
X27 a_n74_0# VC WE VSS nfet_06v0 ad=1.0912p pd=5.84u as=0.6448p ps=3u w=2.48u l=1u
X28 a_4282_1208# WE VSS VSS nfet_06v0 ad=0.5p pd=2.5u as=0.88p ps=4.88u w=2u l=1u
X29 a_1376_n116# a_1376_n116# a_3640_0# VSS nfet_06v0 ad=0.308p pd=2.28u as=0.175p ps=1.2u w=0.7u l=1u
X30 VDD WE WE VDD pfet_06v0 ad=0.52p pd=2.52u as=0.52p ps=2.52u w=2u l=1u
X31 a_5026_1208# a_1376_n116# VSS VSS nfet_06v0 ad=0.5456p pd=3.36u as=0.5456p ps=3.36u w=1.24u l=1u
X32 WE VC a_n74_0# VSS nfet_06v0 ad=0.6448p pd=3u as=1.0912p ps=5.84u w=2.48u l=1u
C0 WE a_3260_3312# 0.84642f
C1 WE a_1376_n116# 2.35783f
C2 VSS WE 1.13054f
C3 VB a_n74_1208# 0.0239f
C4 a_2882_1208# a_1376_n116# 0.74654f
C5 a_2882_1208# VSS 0.11924f
C6 a_n74_1208# a_1038_1208# 0.0931f
C7 VDD a_n74_1208# 0.03427f
C8 a_2882_1208# WE 2.28641f
C9 OUT_N a_3260_3312# 0.06711f
C10 OUT_N a_1376_n116# 0.28802f
C11 VSS OUT_N 0.16636f
C12 OUT OUT_N 2.6981f
C13 a_n74_1208# a_5026_1208# 0.01766f
C14 VC a_n74_0# 0.50616f
C15 a_n74_1208# VD 0.52683f
C16 a_n74_1208# a_3260_3312# 0.04672f
C17 VSS a_4282_1208# 0.016f
C18 a_n74_1208# a_1376_n116# 0.52628f
C19 a_n74_1208# VSS 0.38325f
C20 a_n74_1208# WE 3.90285f
C21 a_1038_1208# VDD 0.03368f
C22 a_2882_1208# a_4282_1208# 0.01057f
C23 VDD VDD 1.93187f
C24 a_2882_1208# a_n74_1208# 0.08238f
C25 VDD a_3260_3312# 0.42267f
C26 VDD a_1376_n116# 0.54245f
C27 OUT VDD 0.42126f
C28 VA a_5026_1208# 0.5269f
C29 a_n74_1208# a_4282_1208# 0.01864f
C30 WE VDD 2.36867f
C31 VA a_1376_n116# 0.01983f
C32 VA VSS 0.09218f
C33 a_n74_0# a_1376_n116# 0.32976f
C34 VSS a_n74_0# 0.13066f
C35 VA WE 0.4885f
C36 WE a_n74_0# 1.22851f
C37 VC VSS 0.15338f
C38 VDD OUT_N 0.10167f
C39 VB a_1038_1208# 0.50497f
C40 VC WE 0.48335f
C41 VDD a_1038_1208# 0.04398f
C42 a_n74_1208# VDD 0.01173f
C43 VB VSS 0.09303f
C44 a_n74_1208# VA 0.01051f
C45 VDD a_3260_3312# 0.32586f
C46 a_1038_1208# a_1376_n116# 0.51396f
C47 a_n74_1208# a_n74_0# 0.03479f
C48 a_1038_1208# VSS 0.13149f
C49 VDD a_1376_n116# 0.34467f
C50 VDD OUT 0.32084f
C51 VB WE 0.51909f
C52 a_1038_1208# WE 1.79265f
C53 VDD WE 3.1046f
C54 a_5026_1208# a_3260_3312# 0.16497f
C55 a_2882_1208# a_1038_1208# 0.22004f
C56 a_5026_1208# a_1376_n116# 0.51172f
C57 VSS a_5026_1208# 0.13746f
C58 VSS VD 0.09207f
C59 a_1376_n116# a_3260_3312# 1.68549f
C60 VSS a_3260_3312# 0.34951f
C61 a_5026_1208# WE 1.16959f
C62 OUT a_3260_3312# 3.57813f
C63 WE VD 0.50235f
C64 VSS a_1376_n116# 1.06952f
C65 OUT a_1376_n116# 0.44679f
C66 VDD OUT_N 0.15503f
C67 a_2882_1208# a_5026_1208# 0.16307f
C68 VSS OUT 0.32403f
C69 VC VSS 0.6364f
C70 VSS VSS 4.54925f
C71 VA VSS 0.67206f
C72 VB VSS 0.65437f
C73 VD VSS 0.64329f
C74 OUT_N VSS 1.90796f
C75 OUT VSS 1.60079f
C76 VDD VSS 2.63932f
C77 WE VSS 6.61058f
C78 a_n74_0# VSS 1.35075f
C79 a_2882_1208# VSS 0.75625f
C80 a_5026_1208# VSS 0.82912f
C81 a_1038_1208# VSS 0.81194f
C82 a_n74_1208# VSS 2.52234f
C83 a_3260_3312# VSS 2.14834f
C84 a_1376_n116# VSS 6.29657f
C85 VDD VSS 18.0893f
.ends

